# 非营利组织是否合并问题

提问人：nikan 时间：2013-06-04 17:10:17
回复 山野孤鹜 的帖子
准则确实没有说存在活跃市场公开报价是划分为持有至到期投资的条件，但准则讲解367”三、贷款和应收款”有如下表述： 划分为贷款和应收款项类的金融资产，与划分与持有至到期投资的金融资产，其主要差别在于前者不是在活跃市场上有报价的金融资产 以下是我的理解： 由于持有至到期投资的要求比较严格，需要持续评估其持有至到期的意图和能力，并且如果在到期之前出售，需要适用惩罚条款，而贷款和应收款则一般没有这么多限制，所以，如果不存在活跃报价，一般是将其划分为贷款和应收款；如果存在活跃报价，并且有持有至到期的能力和意图时，方划分为持有至到期投资。

回答人：chenyiwei
基本赞同此观点。

提问人：山野孤鹜 时间：2013-06-04 08:46:12
2012 年 10 月，A上市公司董事会通过组建民办非企业的议案，同意公司独家出资货币资金 200 万元组建B养老云服务中心，该中心属于非营利性组织，主要提供居家养老服务等。根据B养老中心章程规定，盈余不进行分红，A上市公司持有其100.00%的股权。按照B养老中心的章程规定，该中心理事共三名，其中A上市公司推荐一人，职工代表推举一人，业务主管单位推举一人，理事会作出决议必须经全体理事过半数通过，重要事项的决议必须经全体理事三分之二以上通过方为有效，该单位经费收入只能用于章程规定的业务，而且盈余不进行分红，A上市公司持有其100.00%的股权。 2012 年度公司是否应将其纳入合并范围？

回答人：chenyiwei
关于非营利组织是否应纳入合并报表范围的问题，可参考以前本版面上的讨论：http://search.bbs.esnai.com/f/di ... 759a0270636de86411c。目前阶段，在合并报表准则尚未修改前，将其不纳入合并报表范围的做法可能更容易被实务界和监管机构所接受，但后续随着合并报表准则的修订，对控制定义中的“经济利益”扩展为“可变回报”，且不再仅仅限于基于股权而获得的股利、股权转让收益等，因此不排除某些非营利机构可以纳入合并报表范围。